臺灣橋頭地方法院民事裁定
111年度小抗字第6號
抗  告  人  陳文宗  


相  對  人  國泰世紀產物保險股份有限公司

法定代理人  陳萬祥  
上列當事人間請求再審之訴事件，抗告人對於民國111年6月1日
本院岡山簡易庭111年度岡再小字第1號民事裁定提起抗告，本院
裁定如下：
  主  文
抗告駁回。
抗告費用新臺幣壹仟元由抗告人負擔。
  理  由
一、按再審之訴，應於30日之不變期間內提起。前項期間，自判
    決確定時起算，判決於送達前確定者，自送達時起算；其再
    審之理由發生或知悉在後者，均自知悉時起算。但自判決確
    定後已逾5 年者，不得提起；再審之訴不合法者，法院應以
    裁定駁回之，民事訴訟法第500條第1項、第2項、第502條第
    1 項分別定有明文。所謂再審之訴不合法，係指再審之訴不
    合程式，或已逾期間，或法律上不應准許者而言（最高法院
    27年抗字第622號判決意旨參照）。
二、本件抗告人與相對人間請求損害賠償事件（下稱系爭事件 
    ），經本院以108年度岡小字第518號判決抗告人應給付相對
    人新臺幣（下同）16,742元，及自民國108年5月21日起至清
    償日止，按週年利率百分之五計算之利息，且業於108年8月
    5日確定（下稱原確定判決）。嗣抗告人就原確定判決提起
    再審之訴，經本院認定顯逾越法定不變期間，再審不合法，
    以111年度岡再小字第1號裁定（下稱原裁定）駁回再審之訴
    ，抗告人不服遂提起本件抗告。
三、抗告人之抗告意旨略以：本人確實未收受法院任何書面通知
　　，亦未收受交通事故協調通知，故系爭事件相對人承保車輛
    維修項目及金額均有待查驗。況且本院111年度岡簡聲簡字
    第8號裁定准許供擔保後暫予停止執行，足認有再審准許之
    可行性等語。
四、經查，原確定判決係於108年6月27日寄存送達予抗告人，有
    送達證書附於系爭事件卷可稽，原確定判決亦於108年8月5
    日判決確定，抗告人遲至111年4月1日始提起本件再審之訴
    ，顯已逾30日之不變期間。此外，抗告人復未表明其何時知
    悉再審事由及遵守不變期間之證據，是以原裁定以抗告人聲
    請再審已逾越30日不變期間，駁回其再審之聲請，於法並無
    違誤。抗告人本件抗告，於法未合，難認有據。
五、綜上所述，抗告人提起本件再審之訴，顯逾30日之不變期間
    而不合法，原法院據以裁定駁回，於法並無違誤。抗告意旨
    指摘原裁定不當，聲明廢棄，為無理由，其抗告應予駁回。
六、據上論結，本件抗告為無理由，依民事訴訟法第436 條之32
    第3項、第495條之1第1項、第449條第1項、第95條、第78條
    ，裁定如主文。
中    華    民    國   111    年    12     月   19    日
                  民事第二庭  審判長  法  官  謝文嵐  
                                      法  官  蕭承信
                                      法  官  蔡牧玨
以上正本係照原本作成。
本裁定不得再抗告。
中　　華　　民　　國　　111 　年　　12　　月　　19　　日
                                      書記官  許婉真